臺灣桃園地方法院刑事判決　　　　　　　94年度易字第1337號
公　訴　人　台灣桃園地方法院檢察署檢察官
被　　　告　丙○○
　　　　　　　　　　　弄23號.
指定辯護人　本院公設辯護人吳勇毅
上列被告因竊盜等案件，經檢察官提起公訴（94年度偵字第
16299 號），嗣被告於準備程序進行中為有罪之陳述，經本院合
議庭裁定由受命法官獨任進行簡式審判程序後，檢察官聲請改依
協商程序而為判決，本院判決如下：
    主  文
丙○○意圖為自己不法之所有，而侵占離本人所持有之物，處罰
金伍佰元，如易服勞役，以參佰元折算壹日。又攜帶兇器竊盜，
處有期徒刑柒月。
    事實及理由
一、本件被告所犯係死刑、無期徒刑或最輕本刑為三年以上有期
    徒刑以外之罪，其於準備程序中就被訴事實為有罪之陳述，
    經本院告知簡式審判程序之旨，並聽取公訴人、被告及辯護
    人之意見後，爰依刑事訴訟法第二百七十三條之一第一項規
    定合議裁定由受命法官獨任進行簡式審判程序。
二、按同一案件曾經法院為實體上之判決確定者，固應依刑事訴
    訟法第三百零二條第一款之規定，為免訴之判決。此項確定
    判決既判力之原則，不論實質上之一罪，或連續犯、牽連犯
    、想像競合犯等裁判上之一罪，其一部事實已經判決確定者
    ，對於構成一罪之其他部分，均有其適用，此乃基於審判不
    可分之關係，在審理事實之法院，就全部犯罪事實，依同法
    第二百六十七條之規定，本應予以審判，故其判決確定之效
    力，應及於全部之犯罪事實，若在最後審理事實之法院宣判
    後，始行發生之事實，既非該法院所得審判，即為該案判決
    之既判力所不及。是既判力對於時間效力之範圍，係以最後
    審理事實法院之宣示判決日為判斷之標準，得上訴於第二審
    之第一審刑事判決，如於上訴第二審後，又依法撤回上訴，
    其上訴撤回之日，雖為判決確定日，但其既判力之時點，基
    於上開原則，仍應以第一審宣示判決之日為其準據，最高法
    院八十五年度台非字第三四八號判決著有明文。又刑事簡易
    案件之判決，既未經宣示，該判決自應以正本送達於當事人
    時，始對外發生效力，則地方法院依簡易程序判決後，其判
    決確定既判力對於時間效力之範圍，應以判決正本送達時為
    準（詳最高法院八十二年度臺非字第三一一號刑事判決裁判
    要旨及臺灣高等法院暨所屬法院八十六年度法律座談會刑事
    類提案第四九號）。被告丙○○前因竊盜案件，經本院於九
    十四年八月三日以九十四年度桃簡字第一六一六號判處有期
    徒刑四月，判決書於同年八月三十日送達被告，業經本院調
    閱該卷查證屬實，並有臺灣高等法院被告全國前案紀錄表可
    參，被告復於前述刑事簡易判決送達後再犯本件竊盜犯行，
    揆諸前開說明，既為前開案件判決之既判力所不及，本院自
    得為實體審理，合先敘明。
三、犯罪事實：丙○○前於九十一年間因詐欺案件，經本院於九
    十一年十二月十八日以九十一年度壢簡字第一三八０號判決
    判處有期徒刑七月，緩刑三年確定，目前仍在緩刑中（不構
    成累犯）。詎仍不知悔改，基於意圖為自己不法所有之犯意
    ，於九十四年八月二十八日凌晨一時許，在桃園縣大溪鎮○
    ○路○段六一一巷口，發現由某不詳人士行竊而脫離甲○○
    持有之車牌號碼ＥＨ－九七五八號自用小客車停置在路旁，
    竟予以侵占入己。嗣於同年九月三日上午九時四十分許，為
    警在桃園縣觀音鄉○○路○段與文中路口查獲，並扣得車鑰
    匙一支，經移送臺灣桃園地方法院檢察署諭知限制住居後，
    仍不知警惕，復另意圖為自己不法之所有，於同年九月八日
    下午二時許，在桃園縣大園鄉○○村○○路與長發工業區○
    路口，見乙○○所有車牌號碼ＣＱ－００七一號自用小客車
    停放路旁，持客觀上對於人之生命、身體、安全構成威脅之
    兇器一字型起子，試圖打開車門未果，方見該車左後車門未
    鎖，始進入車內，以放置於扶手置物箱中之車鑰匙，發動引
    擎，竊取車輛得手。嗣於同月二十二日下午六時二十五分許
    ，在桃園縣大溪鎮瑞源里番子寮一０一之六號前，為警查獲
    ，並扣得車鑰匙二支。案經桃園縣政府警察局大園分局、大
    溪分局報請臺灣桃園地方法院檢察署檢察官偵查起訴。
四、證據名稱：
    (一)被告於警詢、偵查及本院本院準備程序、審理中之自白
        。
    (二)被害人甲○○、乙○○於警詢時之指述。
    (三)贓物領領保管單二紙、車輛車牌失竊作業- 查獲車輛認
        可資料二紙附卷可稽。
    (四)鑰匙三支扣案可佐。
五、本件經檢察官與被告於審判外達成協商之合意且被告已認罪
    ，其合意內容為：檢察官起訴法條為刑法第三百二十一條第
    一項第三款、第三百三十七條，就竊盜部分，被告願受科刑
    範圍為有期徒刑七月，就侵占脫離本人持有物部分，被告願
    受科刑範圍為罰金五百元。經查，上開協商合意並無刑事訴
    訟法第四百五十五條之四第一項所列情形之一，檢察官聲請
    改依協商程序而為判決，本院爰不經言詞辯論，於協商合意
    範圍內為協商判決，合予敘明。
六、附記事項：
    扣案之鑰匙三支，非被告所有，而未扣案供被告犯罪所用之
    起子一支，亦無證據證明係被告所有，且已為被告丟棄，業
    其於本院審理時供明在卷，故均不另為沒收，併此敘明。
七、應適用之法條：刑事訴訟法第二百七十三條之一第一項、第
    四百五十五條之四第二項、第四百五十五條之八，刑法第三
    百二十一條第一項第三款、第三百三十七條、第四十二條第
    二項，罰金罰鍰提高標準條例第一條前段、第二條，判決如
    主文。
八、本判決除有刑事訴訟法第四百五十五條之四第一項第一款、
    第二款、第四款、第六款、第七款所定情形之一，或違反同
    條第二項規定者外，不得上訴。
九、如有前述例外得上訴之情形，又不服本件判決，得自收受判
    決送達之日起十日內，向本院提出上訴書狀，上訴於第二審
    法院。
本案經檢察官蔡孟利到庭執行職務。
中　　華　　民　　國　　94　　年　　11　　月　　11　　日
                  刑事第一庭    法　官　朱美璘
以上正本證明與原本無異。
                                書記官　楊鳳滿
中　　華　　民　　國　　94　　年　　11　　月　　14　　日
附錄本案論罪科刑法條全文：
刑法第三百二十一條
犯竊盜罪而有左列情形之一者，處六月以上、五年以下有期徒刑：
一  於夜間侵入住宅或有人居住之建築物、船艦或隱匿其內而犯之者。
二  毀越門扇、牆垣或其他安全設備而犯之者。
三  攜帶兇器而犯之者。
四  結夥三人以上而犯之者。
五  乘火災、水災或其他災害之際而犯之者。
六  在車站或埠頭而犯之者。
前項之未遂犯罰之。
刑法第三百三十七條
意圖為自已或第三人不法之所有，而侵占遺失物、漂流物或其他
離本人所持有之物者，處五百元以下罰金。（已提高為十倍）
